臺灣桃園地方法院民事裁定　　　　　　　96年度聲字第1941號
聲　請　人　玉山商業銀行股份有限公司
　　　　　　　　　　　　號
法定代理人　丁○○
　　　　　　　　　　　　號
代　理　人　丙○○
相　對　人　甲○○
　　　　　　乙○○
　　　　　　　　　　　　巷11.
上列當事人間聲請返還提存物事件，本院裁定如下：
    主  文
本院九十二年度存字第一００七號提存事件，高雄區中小企業銀
行股份有限公司所提存之擔保物台北市政府建設公債八十九年度
甲種第二期債票面額新臺幣壹拾萬元券貳張，合計新台幣貳拾萬
元，准予發還聲請人。
    理  由
一、按訴訟終結後，供擔保人證明已定20日以上之期間，催告受
    擔保利益人行使權利而未行使者，或法院依供擔保人之聲請
    ，通知受擔保利益人於一定期間內行使權利並向法院為行使
    權利之證明而未證明者，法院應依供擔保人之聲請，以裁定
    命返還其提存物，民事訴訟法第104 條第1 項第3 款定有明
    文；另依同法第106 條所示，前開規定於其他依法令供訴訟
    上之擔保者準用之。又上述所謂訴訟終結，係指依假扣押所
    保全之請求提起之本案訴訟終結；如供擔保人未提起本案訴
    訟時，則指假扣押裁定及假扣押執行程序均不存在者而言。
二、本件聲請意旨略以：聲請人（註：於民國93年09月04日概括
    承受高雄區中小企業銀行全部營業及資產、負債）與相對人
    間清償借款事件，前遵鈞院92年度全宙字第1887號裁定，曾
    提供台北市政府建設公債債票為擔保，並以鈞院92年度存字
    第1007號提存事件提存後，聲請鈞院以92年度執全字第896
    號假扣押強制執行。嗣因聲請人已聲請撤銷上開假扣押之裁
    定及假扣押之執行，並已由鈞院以96年度聲字第1257號函定
    21日之期間催告受擔保利益人即相對人行使權利而未行使，
    為此，爰依民事訴訟法第104 條第1 項第3 款之規定聲請返
    還提存物。
三、本件聲請人所主張之事實，業據聲請人提出本院92年度全宙
    字第1887號假扣押裁定書、92年度存字第1007號提存書、93
    年度全聲字第249 號民事裁定與確定證明書、民事撤回狀及
    92年執全字第896 號塗銷查封登記函、96年度聲字第1257號
    函等影本各一件為證，並經本院調閱上揭卷宗查核屬實。又
    相對人於受催告後迄今仍未行使權利之事實，亦有本院民事
    紀錄科查詢表二紙附卷可稽。從而，聲請人聲請返還提存物
    ，核無不合，應予准許。
四、依民事訴訟法第104 條第1 項第3 款、第106 條，裁定如主
    文。
中　　華　　民　　國　　96　　年　　12　　月　　31　　日
                  民事第二庭法　官　呂仲玉
以上正本係照原本作成。
如對本裁定抗告，須於裁定送達後10日內向本院提出抗告狀，並
應繳納抗告裁判費新台幣1,000 元。
中　　華　　民　　國　　96　　年　　12　　月　　31　　日
                            書記官　江世亨
